ACORDAO-COMPLETO-2379710

ACÓRDÃO DE RELAÇÃO

ACÓRDÃO DE RELAÇÃO 12239/2019 ATA 40/2019 - SEGUNDA CÂMARA

Acórdão 12239/2019-TCU-Segunda Câmara
	Os Ministros do Tribunal de Contas da União ACORDAM, por unanimidade, com fundamento nos arts. 1º, inciso V, e 39, inciso I, da Lei 8.443/1992, c/c os arts. 1º, inciso VIII, 143, inciso II, 259, inciso I, e 260, § 5º, do Regimento Interno/TCU e no art. 7º, inciso II, da Resolução/TCU 206/2007, em considerar prejudicada a apreciação do mérito dos atos de admissão de pessoal a seguir relacionados, por perda de objeto, tendo em vista o exaurimento dos seus efeitos financeiros antes do respectivo processamento por esta Corte, em razão do desligamento do cargo a que se refere o ato, de acordo com os pareceres emitidos nos autos:
1. Processo TC-Processo 035.627/2019-0 (ATOS DE ADMISSÃO) 
	1.1. Interessados: Ana Paula Ferreira da Silva (XXX.809.108-XX) ; Carla Cordeiro Marcal Y Guthierrez (XXX.234.767-XX) ; Danieli Silva Chagas (XXX.094.627-XX) ; Fabio Braun Silva (XXX.384.947-XX) ; Iacana Valente Ferreira Gonzaga (XXX.312.537-XX) ; Ingrid Silva de Oliveira Leite (XXX.355.827-XX) ; Josiel do Nascimento Oliveira (XXX.163.747-XX) ; Juliana Borges de Souza (XXX.174.507-XX) ; Karol Amon Marx de Oliveira (XXX.001.400-XX) ; Leonardo Rodrigues Coelho Monteiro (XXX.705.597-XX) ; Luciana Rodrigues de Souza Leao (XXX.188.588-XX) ; Maria Rossi Idarraga (XXX.734.367-XX) ; Maria Solara Pontes Mota (XXX.000.233-XX) ; Matheus da Costa Koengkan (XXX.841.257-XX) ; Nathalia Sanglard de Almeida Nogueira (XXX.044.707-XX) ; Pedro Farias Oliveira (XXX.074.737-XX) ; Raoni da Conceicao dos Santos (XXX.652.537-XX) ; Renato Cruz Mendes (XXX.787.167-XX) ; Shirley Alves Torquato (XXX.908.927-XX) ; Wesley Silva de Souza (XXX.927.317-XX) .
	1.2. Órgão/Entidade: Universidade Federal Rural do Rio de Janeiro - UFRRJ.
	1.3. Relator: Ministro-Substituto Marcos Bemquerer Costa.
	1.4. Representante do Ministério Público: Procurador Marinus Eduardo De Vries Marsico.
	1.5. Unidade Técnica: Secretaria de Fiscalização de Pessoal (Sefip) .
	1.6. Representação legal: não há.
	1.7. Determinações/Recomendações/Orientações: não há.

Segunda Câmara

Ana Paula Ferreira da Silva (XXX.809.108-XX); Carla Cordeiro Marcal Y Guthierrez (XXX.234.767-XX); Danieli Silva Chagas (XXX.094.627-XX); Fabio Braun Silva (XXX.384.947-XX); Iacana Valente Ferreira Gonzaga (XXX.312.537-XX); Ingrid Silva de Oliveira Leite (XXX.355.827-XX); Josiel do Nascimento Oliveira (XXX.163.747-XX); Juliana Borges de Souza (XXX.174.507-XX); Karol Amon Marx de Oliveira (XXX.001.400-XX); Leonardo Rodrigues Coelho Monteiro (XXX.705.597-XX); Luciana Rodrigues de Souza Leao (XXX.188.588-XX); Maria Rossi Idarraga (XXX.734.367-XX); Maria Solara Pontes Mota (XXX.000.233-XX); Matheus da Costa Koengkan (XXX.841.257-XX); Nathalia Sanglard de Almeida Nogueira (XXX.044.707-XX); Pedro Farias Oliveira (XXX.074.737-XX); Raoni da Conceicao dos Santos (XXX.652.537-XX); Renato Cruz Mendes (XXX.787.167-XX); Shirley Alves Torquato (XXX.908.927-XX); Wesley Silva de Souza (XXX.927.317-XX).

MARCOS BEMQUERER

não há.

ATOS DE ADMISSÃO (ADS)

Secretaria de Fiscalização de Pessoal (Sefip).